---
title: "Gumi Analysis"
author: "Richard Wu"
date: "Sunday, February 01, 2015"
output:
  html_document:
    theme: journal
---

```{r set enviroment,echo=FALSE,prompt=FALSE,warning=FALSE,message=FALSE}
set.seed(2015)
require(Hmisc)
require(caret)
require(pastecs)
require(xtable)
require(lattice)
```

```{r functions,echo=FALSE,prompt=FALSE}
## strip the almost missing variable
calcuMissing <- function(x) {
  #   Calculate the Exact missing number and the percentage of missing number of a variable
  #   x  a vector
  data.frame(Missing = sum(is.na(x)) , MissingPercentage = sum(is.na(x)) / length(x))
}

checkFactorVar <- function(x , y) {
  require(MASS)
  returnVal <- NULL
  table <- xtabs(~ x + y)
  dimX <- dim(table)[1]
  dimY <- dim(table)[2]
  suppressWarnings(chisqFirst <- chisq.test(table))
  if( dimX == 2 & dimY == 2){
    if( (sum((chisqFirst$expected < 5)) < 1) & 
        (sum((chisqFirst$expected < 1)) == 0) & 
        (sum(table) > 40)){
          suppressWarnings(returnVal <- chisq.test(table)$p.value)
        }
    else if( (sum((chisqFirst$expected < 5)) >= 1) &
             (sum((chisqFirst$expected < 1)) == 0) & 
             (sum(table) > 40)){
                suppressWarnings(returnVal <- chisq.test(table , correct = T)$p.value)
             }
    else{
          returnVal <- summary(loglm(~1 + 2 , table))$tests[1,3]
    }
  }else{
    if( (sum((chisqFirst$expected <5)) < .1 * dimX * dimY) ){
        suppressWarnings(returnVal <- chisq.test(table)$p.value)
    }else{
        returnVal <- summary(loglm(~1 + 2 , table))$tests[1,3]
    }
    
  }
  return(returnVal)
}
```

##1.背景描述
<span class="">
<ul>
  <li>客户的问题是什么？（业务上的）</li>
  <li>客户希望将这个业务上的问题解决到什么程度？（量化指标）</li>
	<li>从数据挖掘的角度将这个问题解决到什么程度？（量化指标）</li>
	<li>达成项目目标的风险在哪里？</li>
	<li>对于关键的指标客户是如何定义的</li>
	<li>将业务问题转化成了哪些数据挖掘问题？</li>
</ul>
</span>

```{r raw data process,echo=FALSE,prompt=FALSE,cache=TRUE}
# combine the data(NOT RUN)
# df <- read.csv("./data/20141128_order_user_part1_82537.txt", header = F)
# columnNameDf <- read.csv("./data/meta/columnName_part1.txt" , header = F)
# names(df) <- columnNameDf$V1
# df1 <- read.csv("./data/20141128_order_user_part2_82537.txt", header = F)
# columnNameDf1 <- read.csv("./data/meta/columnName_part2.txt" , header = F)
# names(df1) <- columnNameDf1$V1
# df2 <- merge(x = df , y = df1 , by = "SubId")
# df2$result <- 1
# 
# df <- read.csv("./data/20141128_not_order_user_part1_79081.txt" , header = F)
# names(df) <- columnNameDf$V1
# df1 <- read.csv("./data/20141128_not_order_user_part2_79081.txt", header = F)
# names(df1) <- columnNameDf1$V1
# df3 <- merge(x = df , y = df1 , by = "SubId")
# df3$result <- 0
# 
# df4 <- rbind(df2 , df3)
# write.csv(df4 , file = "./data/1_combinedData.csv")
# ```
# 
# ```{r read clean data,cache=TRUE,}
# read the data
df <- read.csv("./data/1_combinedData.csv")

#strip the sequence field
df <- df[,-1]
```


```{r set type,echo=FALSE,prompt=FALSE}
factorVarName <- c("SubId" , "result" , "UserStatus" , "Warn5Flag" , "UserDelete" , "OaFlag" , "GenderId" , 
                   "RegistedId" , "JtId" , "PlanId" , "DeptId" , "GroupFlag" , "MighFlag" , "SchoolFlag" , 
                   "CareerPrefer" , "PlanType" , "PayType" , "ChkPrint" , "AccFlag" , "IsQyMifi" , 
                   "Is4gFlag" , "Chk3yZf" , "GprsType" , "GprsnfbType" ,"GprsStandardType" , "IphoneFlag" , 
                   "CreateChannel" , "TrafficPromote_1" , "TrafficPromote_2" , "TrafficPromote_3" , 
                   "Imei14Gprs" , "KeyImeiGprs" , "Imei14Durgprs" , "KeyImeiDurgprs")
dateVarName <- c("JoinDate" , "DateIpyhb" , "Date5ymy" , "DateMmsbao" , "DateLaidian" , "DateYkltyxwb" ,
                 "DateYkltytxb" , "DateYkltyqxb" , "DateDxhz" , "DateHdz" , "DateBmqx" , "DateJmqx" ,
                 "DateQnzl" , "DateYybk" , "DateZkjlb" , "DateDxzkq" , "DateSjdh" , "DateQwsjb" , 
                 "DateXwzwb" , "DateKxun" , "DateInews" , "DateSjthb" , "Date12580Bob" , "DateChinadaily" ,
                 "DateYxwj" , "DateMryx" , "DateDxcxzzy" , "DateSjds" , "DateCfj" , "DateSjcp" , 
                 "DateFetion" , "DateCailing" , "DateWxyyjlb" , "DateBdyyh" , "DateQwyyh" , 
                 "DateMgtjhy" , "DateNewspaper" , "DateXstc5y" , "DateXstc10y" , "DateSjdm" , 
                 "SubscribeDate" , "UnsubscribeDate" , "DateGprs" , "FirstDoneDate" , "DateXsll10y" ,
                 "DateGprsQuarter30y" , "DateGprsQuarter60y" , "DateGprsQuarter90y" , "DateGprsBnb60y" ,
                 "DateGprsBnb120y" , "DateGprsBnb180y" , "Date4gZdjyb" , "DateGprsOverheadYhb" , 
                 "DatePublicWlan" , "DateSchoolWlan" , "DateWlanzd")

setType <- function(x , factorOnly = F){
  for( varName in factorVarName ){
      x[,varName] <- as.factor(as.character(x[,varName]))
    }
  if(!factorOnly){
    for( varName in dateVarName ) {
        x[,varName] <- as.Date.character(x[,varName] , "%Y%m%d")
      }
  }
  x
}
df <- setType(df)
```

##2.数据理解
对于每一个指标
<ul>
  <li>缺失情况是什么样的？</li>
  <li>分布情况是什么样的？</li>
</ul>

对于重点有关系的指标
<ul>
	<li>指标与结果有没有显著关系</li>
</ul>

若不能通过，则需要思考
<ul>
  <li>现有数据是否能支撑业务的商业目标</li>
  <li>数据分析的目标是否正确</li>
  <li>解决问题的思路是否正确</li>
</ul>
</span>

<b>粗略地检查一下各个指标的数据质量</b>
```{r exam the data quality}
missingField <- which(sapply(df , MissingPer <- function(x){sum(is.na(x)) / length(x)}) > .1)

missingField
```

```{r,fig.height=30,fig.width=5}
varMissingPer <- sapply(df , MissingPer <- function(x){sum(is.na(x)) / length(x)})
dotchart(varMissingPer[varMissingPer>0.1], cex = 0.5)
```

某些变量是缺失由于数据的缺失引起的，某些变量是由于NA具有别的含义，比如DateIpyhb等变量中NA表示用户未订购，如果直接去除会造成信息丢失。</br>
对此构建两个新变量IsDateIpyhb表示是否订购过，DateIpyhb_N将原有的NA替换为0，是回归模型能使用此变量内容

<b>注：由于要设置每个Date字段的Date属性暂时没有处理这些字段，待之后处理</b>
```{r}
table(df$DateIpyhb , useNA = 'ifany')

subcribeDateVarname <- names(missingField)[grep('^Date' , names(missingField))]
subcribeDateVarname

for( varname in subcribeDateVarname){
  logicVarname <- paste("Is" , varname , sep = "")
  factorVarName <- append(factorVarName , logicVarname)
  transVarname <- paste(varname , "_N" , sep = "")
  dateVarName <- append(dateVarName , transVarname)
  df[,logicVarname] <- ifelse(is.na(df[,varname]) , 0 , 1)
  df[,transVarname] <- ifelse(is.na(df[,varname]) , 0 , as.Date.character(df[,varname]))
  }
```

除此以外的数据缺失字段，分析变量的具体含义还有以下变量具有和上面Date字段类似的情况
```{r}
# setdiff(names(missingField) , subcribeDateVarname)
# 
# subscribeVarname <- c("Chk3yZf" , 
#                       "TvMonthUser" , 
#                       "TvCounts" , 
#                       "TvClientUser" , 
#                       "LogonCnt" , 
#                       "LogonCnt" , 
#                       "CntNewspaper" , 
#                       "InfoIqCnt" , 
#                       "SubscribeDate" , 
#                       "UnsubscribeDate" , 
#                       "PgpType" , 
#                       "PgpKb" , 
#                       "GprsnfbSurplusDay" , 
#                       "Gprs5jyCnt" , 
#                       "Gprs15jyCnt" , 
#                       "GprsType4g" , )
# 
# for( varname in subcribeDateVarname){
#   logicVarname <- paste("Is" , varname , sep = "")
#   transVarname <- paste(varname , "_N" , sep = "")
#   df[,logicVarname] <- ifelse(is.na(df[,varname]) , 0 , 1);df[,logicVarname] <- as.factor(df[,logicVarname])
#   if( is.factor(df[,varname]))
#     df[,transVarname] <- ifelse(is.na(df[,varname]) , 0 , as.factor(as.character(df[,varname])))
#   else if( is.date(df[,varname]))
#     df[,transVarname] <- ifelse(is.na(df[,varname]) , 0 , as.Date(as.character(df[,varname])))
#   else
#     df[,transVarname] <- ifelse(is.na(df[,varname]) , 0 , df[,varname])
#   }
```


```{r}
# TODO: EXAM THE MISSING VALUE VARIABLE
# stip the missingField
df <- df[ , -missingField]
factorVarName <- setdiff(factorVarName,names(missingField))
dateVarName <- setdiff(dateVarName , names(missingField))
```

```{r}
table(df$UserStatus , df$result , useNA = 'ifany')
table(df$Warn5Flag , df$result , useNA = 'ifany')
table(df$UserDelete , df$result , useNA = 'ifany')
table(df$OaFlag , df$result , useNA = 'ifany')
```

<b>剔除异常数据</b>
UserStatus == 100其他剔除(下同)<br/>
Warn5Flag == 0<br/>
UserDelete == 0<br/>
OaFlag == 0<br/>

```{r data clean}
df <- subset(df , UserStatus == 100 & Warn5Flag == 0 & UserDelete == 0 & OaFlag == 0 , 
              select = c(-UserStatus , -Warn5Flag , -UserDelete , -OaFlag))
factorVarName <- setdiff(factorVarName,c('UserStatus' , 'Warn5Flag' , 'UserDelete' , 'OaFlag'))
```

这里去掉了套餐类型等数据
TODO:对此类数据需要进一步提取信息加以使用

```{r}
df <- setType(df , factorOnly = T)

# too many levels
factorLevel <- sapply(df[,which(sapply(df , is.factor))] , function(x){ length(levels(x))})
quantile(factorLevel , probs = seq(.5,.9,.1))
factorFieldTooManyLevels <- names(which(factorLevel > 20))
factorVarName <- setdiff(factorVarName , factorFieldTooManyLevels)
df <- df[ , which(!names(df) %in% factorFieldTooManyLevels)]

# level with too few case
checkLevelCases <- function(x , y = ""){
  out <- data.frame()
  for( level in levels(x)){
      out <- rbind(out , data.frame(varName = y , 
                                    levelName = level , 
                                    caseNum = length(which(x == level))))
    }
  return( out )
  }
levelCases <- data.frame()
for( var in factorVarName ){
  levelCases <- rbind( levelCases , checkLevelCases(df[,var] , var))
  }
levelCases[which(levelCases$caseNum < 10),]
df[df$JtId == 0 , 'JtId'] <- NA
df[df$PayType == 6 , 'PayType'] <- NA
df[df$AccFlag == 0 , 'AccFlag'] <- NA
df[df$GprsnfbType == "20_B" | df$GprsnfbType == "200_B" | df$GprsnfbType == "200_N" | df$GprsnfbType == "50_B" | df$GprsnfbType == "50_N", 'GprsnfbType'] <- NA
df[df$IsDateGprsQuarter90y == 1 , 'IsDateGprsQuarter90y'] <- NA
df[df$IsDateGprsBnb60y == 1 , 'IsDateGprsBnb60y'] <- NA
df <- setType(df , factorOnly = T)


# only one level
factorLevel <- sapply(df[,which(sapply(df , is.factor))] , function(x){ length(levels(x))})
factorFieldOnlyOneLevel <- names(which(factorLevel == 1))
factorVarName <- setdiff(factorVarName , factorFieldOnlyOneLevel)

df <- df[ , which(!names(df) %in% factorFieldOnlyOneLevel)]
df <- setType(df , factorOnly = T)
```

```{r inspect quantity variable}
# only one value
numbericVar <- setdiff(names(which(sapply(df , is.numeric))) , dateVarName)

checkFewUniqueValue <- function(x , y = "") {
  require(Hmisc)
  r <- describe(x)
  uniqueValue <- as.numeric(r$counts['unique'])
  counts <- as.numeric(r$counts['n'])
  out <- data.frame(varName = y , 
                    uniquePercent = uniqueValue / counts , 
                    uniqueValue = uniqueValue)
  return( out )
  }

varUniqueValue <- data.frame()
for( var in numbericVar ){
  varUniqueValue <- rbind(varUniqueValue , checkFewUniqueValue(df[,var] , var))
  }
FewValueQuantityVar <- as.character(varUniqueValue[varUniqueValue$uniqueValue < 100 , 'varName'])
df <- df[,-which(names(df) %in% FewValueQuantityVar)]
```

Date型的数据在R中是按照数值型处理的，要实际使用需要进一步提取信息

```{r}
df <- df[,-which(names(df) %in% dateVarName)]
```


```{r explore data}
inBuildIdx <- createDataPartition(df$result , p = 0.7 , list = F)
inBuild <- df[ inBuildIdx , ]
validation <- df[ -inBuildIdx , ]
trainIdx <- createDataPartition(inBuild$result , p = .7 , list = F)
training <- inBuild[ trainIdx , ]
testing <- inBuild[ -trainIdx , ]
rm(inBuild , df)
```


```{r variable selection(wrap method)}
# ---------------
# for linear/logistic regression variable is preferred to be normalized
# require(e1071)
# sapply(checkData[,which(!sapply(checkData,is.factor))] , skewness)
quantitativeVarIdx <- which(sapply(training,is.numeric))
quantitativeVarLogName <- paste( names(quantitativeVarIdx) , "l" , sep = "_" )
for( idx in 1:length(quantitativeVarIdx) ){
    training[ , quantitativeVarLogName[idx]] <- log10( training[ , quantitativeVarIdx[idx]] + 1 )
  }
training <- training[ , -quantitativeVarIdx]


#select and filter the variable
notUsedVar <- c("GprsDjFeeOld_l" , "GprsGjroamFeeOld_l")
training <- training[ , -which(names(training) %in% notUsedVar)]

ctrl <- rfeControl(functions = lrFuncs,
                   rerank = T,
                   number = 5,
                   allowParallel = T,
                   method = "cv",
                   verbose = T )
ctrl$functions$selectSize <- pickSizeTolerance
subsets <- c(10, 15 , 20 , 25 , 30 , 50 , 70)

# test purpose
# subsets <- c(20 , 25)

# test purpose
# checkData_trainX_idx <- createDataPartition(checkData$result , p = .7 , list = F)
# checkData_trainX <- subset(checkData[checkData_trainX_idx , ] , select = -result)
# checkData_trainY <- checkData[checkData_trainX_idx , 'result']
# checkData_testX <- subset(checkData[-checkData_trainX_idx , ] , select = -result)
# checkData_testY <- checkData[-checkData_trainX_idx , 'result']
# onePassProfile <- rfeIter(checkData_trainX , checkData_trainY , checkData_testX , checkData_testY , 
#         sizes = subsets , rfeControl = ctrl , label = 'One Pass Select')
# fmla <- as.formula(paste("checkData_trainY ~ " , paste(row.names(onePassProfile$finalVariables[[1]]) , collapse = '+')))
# fit <- glm(fmla , data = checkData_trainX , family = binomial)

# parallel 
require(doParallel)
cl <- makeCluster(4)
registerDoParallel(cl)

lrProfile <- rfe(result ~ . , data = training , metric = 'Kappa' , size = subsets , rfeControl = ctrl)

stopCluster(cl)


```

```{r variable selection(filter method)}

```


```{r train/tune model}
# for qualitative var, a dict map its design name to origin name , for quantitative var it's original name
qualitativeVarLevels <- lrProfile$xlevels
qualiVarLen <- length(qualitativeVarLevels)
qualitativeVarMap <- vector()
for( idx in 1:qualiVarLen)
{
  levelLength <- length(qualitativeVarLevels[[idx]])
  qualitativeVarMap <- append(qualitativeVarMap , 
                              setNames(rep(names(qualitativeVarLevels[idx]) , levelLength - 1 ) , 
                                       paste(names(qualitativeVarLevels[idx]) , qualitativeVarLevels[[idx]][2:levelLength] ,sep = "")))
}


#generate the formular
# bestSize <- lrProfile$bestSubset #User Can also select the best size by hand
bestSize <- 50
bestVar <- lrProfile$variables[lrProfile$variables$Variables == bestSize & lrProfile$variables$Resample == 'Fold1' , 'var']
bestVarOrignName <- unique(ifelse(is.na(qualitativeVarMap[bestVar]) , bestVar , qualitativeVarMap[bestVar]))
fmla <- as.formula(paste("result ~ " , paste(bestVarOrignName , collapse = '+')))


# start to fit the model
fitCtrl <- trainControl(method = 'cv' , 
                        number = 5,
                        allowParallel = T , 
                        classProbs = T , 
                        summaryFunction = twoClassSummary)

# parallel 
require(doParallel)
cl <- makeCluster(4)
registerDoParallel(cl)

model1 <- train( fmla , data = training , method = 'glm' , trControl = fitCtrl , family = binomial , metric = 'ROC')

stopCluster(cl)
```

