---
title: "Gumi Analysis"
author: "Richard Wu"
date: "Sunday, February 01, 2015"
output:
  html_document:
    theme: journal
---

```{r set enviroment,echo=FALSE,prompt=FALSE,warning=FALSE,message=FALSE}
set.seed(2015)
require(Hmisc)
require(caret)
require(pastecs)
require(xtable)
require(lattice)
```

```{r functions,echo=FALSE,prompt=FALSE}
## strip the almost missing variable
calcuMissing <- function(x) {
  #   Calculate the Exact missing number and the percentage of missing number of a variable
  #   x  a vector
  data.frame(Missing = sum(is.na(x)) , MissingPercentage = sum(is.na(x)) / length(x))
}

checkFactorVar <- function(x , y) {
  require(MASS)
  returnVal <- NULL
  table <- xtabs(~ x + y)
  dimX <- dim(table)[1]
  dimY <- dim(table)[2]
  suppressWarnings(chisqFirst <- chisq.test(table))
  if( dimX == 2 & dimY == 2){
    if( (sum((chisqFirst$expected < 5)) < 1) & 
        (sum((chisqFirst$expected < 1)) == 0) & 
        (sum(table) > 40)){
          suppressWarnings(returnVal <- chisq.test(table)$p.value)
        }
    else if( (sum((chisqFirst$expected < 5)) >= 1) &
             (sum((chisqFirst$expected < 1)) == 0) & 
             (sum(table) > 40)){
                suppressWarnings(returnVal <- chisq.test(table , correct = T)$p.value)
             }
    else{
          returnVal <- summary(loglm(~1 + 2 , table))$tests[1,3]
    }
  }else{
    if( (sum((chisqFirst$expected <5)) < .1 * dimX * dimY) ){
        suppressWarnings(returnVal <- chisq.test(table)$p.value)
    }else{
        returnVal <- summary(loglm(~1 + 2 , table))$tests[1,3]
    }
    
  }
  return(returnVal)
}
```

##1.背景描述
<span class="">
<ul>
  <li>客户的问题是什么？（业务上的）</li>
  <li>客户希望将这个业务上的问题解决到什么程度？（量化指标）</li>
	<li>从数据挖掘的角度将这个问题解决到什么程度？（量化指标）</li>
	<li>达成项目目标的风险在哪里？</li>
	<li>对于关键的指标客户是如何定义的</li>
	<li>将业务问题转化成了哪些数据挖掘问题？</li>
</ul>
</span>

```{r raw data process,echo=FALSE,prompt=FALSE}
# combine the data(NOT RUN)
# df <- read.csv("./data/20141128_order_user_part1_82537.txt", header = F)
# columnNameDf <- read.csv("./data/meta/columnName_part1.txt" , header = F)
# names(df) <- columnNameDf$V1
# df1 <- read.csv("./data/20141128_order_user_part2_82537.txt", header = F)
# columnNameDf1 <- read.csv("./data/meta/columnName_part2.txt" , header = F)
# names(df1) <- columnNameDf1$V1
# df2 <- merge(x = df , y = df1 , by = "SubId")
# df2$result <- 1
# 
# df <- read.csv("./data/20141128_not_order_user_part1_79081.txt" , header = F)
# names(df) <- columnNameDf$V1
# df1 <- read.csv("./data/20141128_not_order_user_part2_79081.txt", header = F)
# names(df1) <- columnNameDf1$V1
# df3 <- merge(x = df , y = df1 , by = "SubId")
# df3$result <- 0
# 
# df4 <- rbind(df2 , df3)
# write.csv(df4 , file = "./data/1_combinedData.csv")
# ```
# 
# ```{r read clean data,cache=TRUE,}
# # read the data
# df <- read.csv("./data/1_combinedData.csv")
```

```{r set type,echo=FALSE,prompt=FALSE}
df$result <- as.factor(df$result)
# df$OnlineId <- as.integer(df$OnlineId)
df$JoinDate <- as.Date.character(df$JoinDate , "%Y%m%d")
df$UserStatus <- as.factor(df$UserStatus)
df$Warn5Flag <- as.factor(df$Warn5Flag)
df$UserDelete <- as.factor(df$UserDelete)
df$OaFlag <- as.factor(df$OaFlag)
df$GenderId <- as.factor(df$GenderId)
df$RegistedId <- as.factor(df$RegistedId)
df$JtId <- as.factor(df$JtId)
df$PlanId <- as.factor(df$PlanId)
df$DeptId <- as.factor(df$DeptId)
df$GroupFlag <- as.factor(df$GroupFlag)
df$MighFlag <- as.factor(df$MighFlag)
# df$UserAge <- as.integer(df$UserAge)
df$SchoolFlag <- as.factor(df$SchoolFlag)
df$CareerPrefer <- as.factor(df$CareerPrefer)
df$CurPoints <- as.integer(df$CurPoints)
df$PlanType <- as.factor(df$PlanType)
df$PayType <- as.factor(df$PayType)
df$ChkPrint <- as.factor(df$ChkPrint)
df$AccFlag <- as.factor(df$AccFlag)
df$IsQyMifi <- as.factor(df$IsQyMifi)
df$Is4gFlag <- as.factor(df$Is4gFlag)
# df$Imei14 not set
# df$KeyImei not set
# df$DateIpyhb <- as.Date(df$DateIpyhb , "%Y%m%d")
df$Chk3yZf <- as.factor(df$Chk3yZf)
# df$Date5ymy <- as.Date(df$Date5ymy , "%Y%m%d")
df$DateMgtjhy <- as.Date.character(df$DateMgtjhy , "%Y%m%d")
df$GprsType <- as.factor(df$GprsType)
df$GprsStandardType <- as.factor(df$GprsStandardType)
df$IphoneFlag <- as.factor(df$IphoneFlag)
df$CreateChannel <- as.factor(df$CreateChannel)
```

##2.数据理解
对于每一个指标
<ul>
  <li>缺失情况是什么样的？</li>
  <li>分布情况是什么样的？</li>
</ul>

对于重点有关系的指标
<ul>
	<li>指标与结果有没有显著关系</li>
</ul>

若不能通过，则需要思考
<ul>
  <li>现有数据是否能支撑业务的商业目标</li>
  <li>数据分析的目标是否正确</li>
  <li>解决问题的思路是否正确</li>
</ul>
</span>

<b>粗略地检查一下各个指标的数据质量</b>
```{r exam the data quality,cache=TRUE}
missingField <- which(sapply(df , MissingPer <- function(x){sum(is.na(x)) / length(x)}) > .5)

# TODO: EXAM THE MISSING VALUE VARIABLE
# stip the missingField
df <- df[ , -missingField]

factorField <- which(sapply(df , is.factor))

# strip the id field
factorField <- factorField[-1]

# strip too many levels factor variable
factorFieldTooManyLevels <- which(sapply(df , 
                                         getTooManyLevelsVar <- function(x) { length(levels(x)) > 20 }))
factorField <- factorField[!names(factorField) %in% names(factorFieldTooManyLevels)]
factorField <- setdiff(factorField , factorFieldTooManyLevels)
# TODO: DEAL WITH THE TOO MANY LEVELS VARIABLE

#general check the factor variable
sapply(df[,factorField] , genContegencyTable <- function(x , y){ table(x , y)} , df$result)
```
<b>根据上述因子类变量与结果的关系需要剔除异常数据</b>
UserStatus == 100其他剔除(下同)<br/>
Warn5Flag == 0<br/>
UserDelete == 0<br/>
OaFlag == 0<br/>

```{r data clean}
df <- subset(df , UserStatus == 100 & Warn5Flag == 0 & UserDelete == 0 & OaFlag == 0 , 
             select = -c(UserStatus , Warn5Flag , UserDelete , OaFlag))
```


```{r explore data}
inBuildIdx <- createDataPartition(df$result , p = 0.7 , list = F)
inBuild <- df[ inBuildIdx , ]
validation <- df[ -inBuildIdx , ]
trainIdx <- createDataPartition(inBuild$result , p = .7 , list = F)
training <- inBuild[ trainIdx , ]
testing <- inBuild[ -trainIdx , ]
```

```{r explore relationship}
factorField <- which(sapply(training , is.factor))
factorFieldTooManyLevels <- which(sapply(df , 
                                         getTooManyLevelsVar <- function(x) { length(levels(x)) > 20 }))
(factorFieldCadinate <- factorField[!names(factorField) %in% names(factorFieldTooManyLevels)])
factorFieldCadinateP.val <- sapply(training[,factorFieldCadinate] , checkFactorVar , training$result)
(factorFieldCadinateNotSig <- which(!factorFieldCadinateP.val < .05))
factorFieldCadinate <- setdiff(factorFieldCadinate , factorFieldCadinateNotSig)
sapply(training[ , factorFieldCadinate] , genContegencyTable , training$result)
```
<b>以下指标无用</b>
<ul>
    <li>ChkPrint</li>
    <li>AccFlag</li>
    <li>IsQyMifi</li>  
</ul>

<b>检查数值类指标</b>
```{r check quantity variable,cache=TRUE}
(quantityField <- which(sapply(training , is.numeric)))

# TODO: CHECK FOR NEAR-ZERO VARIABLE
quantityFieldNZF <- nearZeroVar(training[,quantityField] , saveMetrics = T)
```

##对于每一个候选的数值型变量
<span>做个图？</span>
```{r plot for qualitative_quantivative analysis}
histogram( ~ log10(CurPoints + 1) | result , data = training)
densityplot( ~ log10(CurPoints + 1) | result , data = training)
plot(density(log10(training[ training$result == 0 , 'CurPoints'] + 1)) , main = "")
points(density(log10(training[ training$result == 1 , 'CurPoints']+1)) , col = "red" , type = 'l')
bwplot( ~ log10(CurPoints + 1) | result , data = training)

```
<span>数值检验型</span>


##检查网龄指标

```{r check OnlineId}
calcuMissing(training[ , "OnlineId"])
boxplot(training$OnlineId ~ training$result)
by(training$OnlineId , training$result , stat.desc)
plot(density(training[ training$result == 0 , 'OnlineId']) , main = "")
points(density(training[ training$result == 1 , 'OnlineId']) , col = "red" , type = 'l')
uniVarLogistic <- glm(result ~ OnlineId , data = training , family = binomial)
summary(uniVarLogistic)
```
网龄和是否购买有一定的关系，但这个是一个很弱的预测变量

##检查年龄指标
```{r check UserAge}
calcuMissing(training$UserAge)
boxplot(training$UserAge ~ training$result)
stat.desc(training$UserAge)

```
<b>这个指标没用</b>

#3.数据准备
衍生变量如何生成